---
title: "CAMPER"
subtitle: 'Grupo 4'
author: 
  - Ignacio García Luengo
  - David Lázaro Martín
  - Pablo Martín Escobar
  - Xiya Sun 
  - Yimin Zhou
date: "09/01/2022"
output:
  pdf_document: default
  html_document: default
---
## LECTURA DE DICCIONARIO
Leemos el diccionario del archivo "dic_es.txt"
```{r}
con <- file(description = '../datos/dic_es.txt',
            open = 'rt',
            blocking = TRUE,
            encoding = 'UTF-8')
linesDic <- readLines(con)
close(con)
linesDic <- unique(linesDic)  # por si hay palabras repetidas en el diccionario
```


## FUNCIÓN DE REDUCIR LAS LÍNEAS DEL DICCIONARIO
Esta función recibe como parámetros el vector de las líneas del diccionario y una palabra. Y devuelve un diccionario reducido (las palabras que tengan el mismo número de caracteres que la palabra dada).
Utilizamos esta función para que cuando apliquemos la función camper sobre un ejemplo, el procedimiento vaya más rápido.
```{r}
dicRed <- function(v_dic, word){
  param <- nchar(word)  # número de caracteres de la palabra
  linesRed <- subset(v_dic, nchar(v_dic) == param)
  return(linesRed)
}
```


## FUNCIÓN DE CAMBIAR UNA LETRA DE UNA PALABRA
La función recibe como parámetros de entrada una palabra y un vector (diccionario). 
Y nos devuelve un vector con todas las palabras del diccionario de la misma longitud que se consigue cambiando una letra a la palabra inicial.
```{r results='hide'}
change_letter <- function(word, v_dic){
  library(stringdist)
  # diccionario reducido (palabras de la misma longitud que word)
  dic_filtrado <- dicRed(v_dic, word)  
  
  # palabras del diccionario que tienen distancia 1 con la palabra dada.
  # estas palabras tienen distancia 1 por sustitución (porque el diccionario está reducido).
  result <- subset(dic_filtrado, 
                       stringdist(dic_filtrado, word, method = 'lv') == 1)  
  return(result)
}
```

Prueba de la función change_letter
```{r}
cambiarLetra <- change_letter('trapo', linesDic)
cambiarLetra
```

# FUNCIÓN DE HACER PERMUTACIONES
La función recibe como parámetros de entrada una palabra y un vector (nuestro caso, un diccionario).
Nos devuelve un vector con todas las palabras del diccionario con las letras permutadas de la palabra original.
```{r results='hide'}
permutations <- function(word, v_dic){
  cadena_word <- unlist(strsplit(word, split = ''))  # separamos las letras de la palabra
  
  if (!require(combinat)) install.packages("combinat")
  library(combinat) # Usamos la librería "combinat" que contiene una función de hacer permutaciones.
  # nos devuelve una lista de las permutaciones, 
  # donde cada elemento de la lista es un vector de las letras permutadas.
  lista_perm <- permn(cadena_word) 
  
  # lista de permutaciones con las letras unidas
  lista_perm_paste <- lapply(lista_perm, paste, collapse = '')  
  vector_perm <- unlist(lista_perm_paste)
  
  # de todas las permutaciones, nos quedamos con las que están en el diccionario.
  result <- subset(vector_perm, vector_perm%in%v_dic&vector_perm!=word)  
  return(result)
}
```

Prueba de la función permutations
```{r}
permutaciones <- permutations('trapo', linesDic)
permutaciones
```

## FUNCIÓN: CAMBIO DE LETRA + PERMUTACIONES
La función recibe como parámetros de entrada una palabra y un vector (nuestro caso, un diccionario).
Devuelve un vector con las palabras del diccionario conseguidas siguiendo el procedimiento de cambiar una letra y permutar.
```{r, results='hide'}
camper <- function(word, v_dic){
  cambiar_letra <- change_letter(word, v_dic)
  permutaciones <- permutations(word, v_dic)
  result <- unique(c(cambiar_letra, permutaciones))  # puede haber palabras repetidas
  return(result)
}
```

Prueba de la función camper:
```{r}
todas_posibilidades <- camper(word = 'trapo', v_dic = linesDic)
todas_posibilidades
```

## FUNCIÓN: SECUENCIA DE PALABRAS
La función recibe como parámetros de entrada una palabra, el diccionario y el nº máximo de palabra de la secuencia (sin contar la palabra inicial). Y nos devuelve la secuencia de palabras.
```{r}
camper_sec <- function(word, v_dic, nmax){
  serie <- c(word)  # añadimos la palabra inicial a la serie.
  vacio <- FALSE  # para que cuando encuentre palabra ganadora, nos salgamos del bucle
  i = 1

  while (i<=nmax & vacio == FALSE){
    # todas las palabras conseguidas haciendo cambio de letra o permutaciones.
    todas_posibilidades <- camper(word, v_dic)  
    # todas las palabras que no estén ya en la serie
    todas_posibilidades_noSerie <- setdiff(todas_posibilidades, serie)  
    
    # si hay palabras en el vector todas_posibilidades_noSerie, 
    # escogemos una de ellas y la añadimos a la serie.
    if (length(todas_posibilidades_noSerie)!=0){
      pos <- sample(1:length(todas_posibilidades_noSerie), 1)  # número aleatorio
      word <- todas_posibilidades_noSerie[pos] # elegimos palabra aleatoria
      serie <- c(serie, word)  # añadimos la palabra elegida a la serie.
    }
    # si no quedan palabras en el vector todas_posibilidades_noSerie, nos salimos del bucle
    else {
      vacio <- TRUE
    }
    i = i + 1
  }
  return(serie)
}
```


## EJEMPLO 
Dada una palabra, hacer una secuencia de palabras siguiendo el procedimiento descrito.
Para las pruebas, escogeremos la palabra 'magia'.
```{r}
palabra <- 'magia'

# Vamos a reducir el diccionario a las palabras que tengan el mismo número de 
# caracteres que la palabra 'magia' para que sea más rápido.
linesDicRed <- dicRed(linesDic, palabra)
```

```{r}
# secuencia
secuencia <- camper_sec(palabra, linesDicRed, 10)
secuencia
```

