---
title: "CAMPER INTERACTIVO"
subtitle: 'Grupo 4'
author: 
  - Ignacio García Luengo
  - David Lázaro Martín
  - Pablo Martín Escobar
  - Xiya Sun 
  - Yimin Zhou
output:
  pdf_document: default
  html_document: default
---
## LECTURA DE DICCIONARIO
Leemos el diccionario del archivo "dic_es.txt"
```{r}
con <- file(description = '../datos/dic_es.txt',
            open = 'rt',
            blocking = TRUE,
            encoding = 'UTF-8')
linesDic <- readLines(con)
linesDic <- unique(linesDic)
close(con)
```

## FUNCIONES QUE ESTABAN EN EL ARCHIVO camper.Rmd

Función diccionario reducido
```{r}
dicRed<-function(v_dic,word){
  param=nchar(word)
  linesRed<-subset(v_dic,nchar(v_dic)==param)
  return(linesRed)
}
```

Función cambiar una letra
```{r results='hide'}
change_letter <- function(word, v_dic){
  library(stringdist)
  result <- subset(v_dic, 
                       stringdist(v_dic, word, method = 'lv') == 1)  
  return(result)
}
```

Función permutaciones
```{r}
permutations <- function(word, v_dic){
  cadena_word <- unlist(strsplit(word, split = ''))  
  library(combinat)
  lista_perm <- permn(cadena_word)
  lista_perm_paste <- lapply(lista_perm, paste, collapse = '')  
  vector_perm <- unlist(lista_perm_paste)

  result <- subset(vector_perm, vector_perm%in%v_dic)  
  return(result)
}
```

Función cambio letra+permutaciones
```{r}
camper <- function(word, v_dic){
  v_dicr<-dicRed(v_dic,word)
  cambiar_letra <- change_letter(word, v_dicr)
  permutaciones <- permutations(word, v_dicr)
  result <- unique(c(cambiar_letra, permutaciones))
  return(result)
}
```

## FUNCIÓN: INTERACCIÓN CON EL USUARIO
La función recibe como parámetro de entrada un diccionario y devuelve un vector con las palabras de la secuencia.
Lo que hace la función es: el usuario introduce una palabra, el programa le devuelve otra (siguiendo las normas del juego) y así sucesivamente hasta que el programa o el usuario encuentre una palabra ganadora.

```{r}
camper_interactivo <- function(v_dic){
  palabra <- readline('Introduzca la palabra inicial: ')
  if (palabra%in%v_dic == FALSE){  # si la palabra introducida no es válida
    cat('La palabra introducida no se encuentra en el diccionario, pruebe de nuevo.\n')
    camper_interactivo(v_dic)
  }
  v_dic <- dicRed(unique(v_dic), palabra)  # reducimos el diccionario
  v_dic <- setdiff(v_dic, palabra)
  opciones <- camper(palabra, v_dic)
  cadena <- c(palabra)
  seguir <- TRUE  
  while (seguir == TRUE || length(opciones) > 0){
    # Turno de la máquina
    # la máquina elige la palabra de las opciones que tiene menos longitud en su camper
    min_pal <- length(opciones)
    for (i in 1:length(opciones)){
      # hacemos el camper de todas las opciones
      if (length(camper(opciones[i],v_dic)) < min_pal){
        min_pal <- i
      }
    }
    palabra_ganadora <- opciones[min_pal]  
    cat('Turno de la máquina\n')
    cat(paste('Continúe la secuencia: ',palabra_ganadora,'\n'))
    cadena <- c(cadena, palabra_ganadora)
    v_dic <- setdiff(v_dic,palabra_ganadora)
    # todas las palabras que el usuario puede introducir
    opciones_usuario <- camper(palabra_ganadora,v_dic)  
    # si no le quedan opciones al usuario: gana la máquina
    if (length(opciones_usuario) == 0){
      cat('¡Ha perdido!Otra vez será.\n')
      break
    }
    
    # Turno del usuario
    cat('Su turno:')
    palabra_usuario <- readline('Introduzca una palabra:  ')
    # si la palabra introducida no sigue las normas del juego
    while (palabra_usuario%in%opciones_usuario == FALSE){  
      if (palabra_usuario%in%cadena){
        cat('¡Error! La palabra dada ya se encuentra en la cadena. Intente de nuevo.\n')
        cat(paste('Continúe la secuencia: ',palabra_ganadora,'\n'))
        palabra_usuario <- readline('Introduzca una palabra: ')
      }
      else{
        cat('La palabra introducida no se encuentra en 
            el diccionario o ha realizado más de una cambio de letra 
            o permutación simultáneamente, pruebe de nuevo.\n')
        cat(paste('Continúe la secuencia: ',palabra_ganadora,'\n'))
        palabra_usuario <- readline('Introduzca una palabra: ')
      }
    }
    if ((stringdist(palabra_ganadora, palabra_usuario, method = 'lv') == 1)){
      cat('¡Correcto! Ha realizado un cambio de letra válido.\n')
    }
    
    else{cat('¡Correcto! Ha realizado una permutación válida.\n')}
    # quitamos del diccionario la palabra introducida por el usuario
    v_dic <- setdiff(v_dic,palabra_usuario)
    
    # añadimos la palabra del usuario a la cadena
    cadena <- c(cadena, palabra_usuario)  
    opciones <- camper(palabra_usuario,v_dic)
    if (length(opciones) == 0){
      cat('¡Ha ganado! Bien jugado.\n')
      seguir <- FALSE
    }
    
  }
  return(cadena)
  }
```

### Prueba de la función camper_interactivo
```{r}
prueba <- camper_interactivo(linesDic)
prueba
```

